【裁判字號】    89,訴,121
【裁判日期】    890719
【裁判案由】    違反著作權法
【裁判全文】
臺灣士林地方法院刑事判決                          八十九年度訴字第一二一號
    公  訴  人  臺灣士林地方法院檢察署檢察官
    被      告  丙○○
    選任辯護人  顏火炎
右列被告因違反著作權法案件，經檢察官提起公訴 (八十八年度偵字第一一○二七號
)，本院判決如左：
    主  文
林聆華無罪。
    理  由
一、公訴意旨略以：被告林聆華係盛浩企業有限公司（設台北市○○路二一號五樓，
    下稱盛浩公司）負責人，於民國八十六年七、八月間，明知丁○○○國際有限公
    司（下稱丁○○○公司）擁有著作權之著作物之百分之百產品保證圖形設計、有
    氧漫步機產品包裝盒文字係該公司擁有著作權之著作物，竟未經著作權人丁○○○公司許可，竟意圖營利，擅自委託印刷廠重製印有與丁○○○公司相同之保證
    圖形及有氧漫步機包裝盒文字之包裝盒（下稱系爭包裝盒）五百張，用以包裝盛
    浩公司訂購之有氧漫步機，而於同年十月間將包裝妥之漫步機外銷至日本客戶圖
    利。嗣於八十八年一月十二日為警在台中市○○區○○路三八之十號搜索查獲，
    並扣得盛浩公司擅自重製之上開包裝盒一百五十張。因認被告林聆華涉有著作權
    法第九十一條第二項意圖銷售而擅自重製他人著權罪嫌。
二、按犯罪事實應依證據認定之，無證據不得推定其犯罪事實；又不能證明被告犯罪
    者，應諭知無罪之判決，刑事訴訟法第一百五十四條、第三百零一條第一項定有
    明文。本件公訴人指訴被告犯罪，無非係以：告訴人丁○○○公司之前揭著作物
    ，係於八十六年四月二十八日創作完成，而被告亦多次坦承係於八十六年七、八
    月間開始印製包裝盒，十月間外銷，參以被告既於同年三月間即開始銷售有氧漫
    步機，又與告訴人均向同一廠商訂購，對於同業間之銷售包裝，顯有一定之認識
    ，縱係受客戶委託印製，亦難認其無重製之間接故意。又其雖提出日本客戶之名
    片，惟無從傳訊該日本客戶，其所辯受日本客戶委託云云，無非卸責之詞為論據
    。訊據被告林聆華固坦承有委託美倫彩色印刷股份有限公司（下稱美倫公司）印
    製前揭扣案之包裝盒，並交由乙○○包裝有氧漫步機後，外銷販售至日本，惟辯
 稱：前開包裝盒上之保證圖形及產品說明文字係受日本客戶甲○○○之委託而印
    製，伊不知有侵害告訴人之著作權等語。經查：
    （一）日本國人甲○○○於八十六年三月一月確有向盛浩公司訂購四百三十台有
          氧漫機，並由甲○○○於同年月提供系爭包裝盒之圖樣、文字說明給被告
          林聆華，委託被告代為印製等情，已經證人甲○○○到庭結證（詳本院八
          十九年五月十八日訊問筆錄）無訛，並有被告所提訂購單影本一紙及證人
          所提載有系爭包裝盒圖形、文字之電腦磁片一片可憑。另被告林聆華於八
          十六年九月間有向戊○○訂製系爭彩盒，惟於同年三月間就已將載有系爭
          圖形、文字之磁片及人像底片交給戊○○等情，亦經證人即前美倫公司業
          務經理戊○○到庭結證甚詳（詳本院八十九年七月五日審判筆錄），足證
          被告於八十六年三月間即已取得系爭彩盒之設計圖樣及文字說明無訛。
    （二）再告訴人與被告均有向乙○○訂購有氧漫步機，他們兩家訂購的時間差不
          多，伊沒有提供告訴人的彩盒給被告看等情，亦據證人乙○○到庭結證屬
          實（均詳本院八十九年七月五日審判筆錄）。
    （三）被告既係自日本客戶甲○○○處取得系爭彩盒之設計圖樣，且時間較告訴
          人創作完成之八十六年四月二十八日早，自難謂被告有何侵害告訴人著作
          權之犯意。
    （四）被告於八十八年五月十八日檢察官第一次偵訊時即已供稱包裝盒上之圖樣
          係受日本客戶委託做的，圖形是日本客戶設計，雖被告於偵查中對其何時
          開始販售有氧漫步機及何時受日本客戶委託印製系爭包裝盒先後所述不一
          ，惟被告於檢察官偵訊時係八十八年五月間以後，距受日本客戶委託印製
          之期間已逾二年，加上被告公司之營業項目眾多，自難強求被告得為明確
          無誤之陳述，故尚難因被告就受委託印製之時間所述先後不一，即認其確
          有侵害告訴人著作權之故意無訛。
    （五）綜上所述，本件被告並無侵害告訴人著作權之故意，已如前述，此外復查
          無其他證據足以證明被告有何侵害告訴人著作權之犯行，自應為被告無罪
          之諭知。
據上論斷，應依刑事訴訟法第三百零一條第一項前段，判決如主文。
本案經檢察官陳傳宗到庭執行職務
中    華    民    國      八十九        年      七      月      十九    日
         臺灣士林地方法院刑事第二庭
                                          法  官
右正本證明與原本無異。
如不服本判決，應於判決送達後十日內，向本院提出上訴狀。
                                          書記官
中    華    民    國      八十        年              月              日


司法院資訊處製作；財團法人民間司法改革基金會備份。
